# 工程竣工财务决算审计底稿

提问人：zhangboping88 时间：2014-10-27 09:31:30
请问一下这么才能下载工程决算审计底稿啊？各位朋友帮个忙吧

回答人：chenyiwei
直接鼠标左键点击附件，再选择“直接下载”即可。不要用右键菜单中的“目标另存为”。